【裁判字號】    96,訴,923
【裁判日期】    970730
【裁判案由】    毒品危害防制條例
【裁判全文】
臺灣臺中地方法院刑事判決               96年度訴字第923號
公  訴  人  臺灣臺中地方法院檢察署檢察官
被      告  己○○
選任辯護人  徐湘生律師
被      告  辛○○
                    號（現因疾病在澄清綜合醫院中港分院住
指定辯護人  本院公設辯護人  癸○○
上列被告等因違反毒品危害防制條例案件，經檢察官提起公訴（
95年度偵字第25530號、96年度偵字第2766號、第3847號），本
院判決如下：
    主    文
己○○犯如附表一所示各罪，均累犯，各處如附表一所示之主刑
及從刑；主刑部分應執行有期徒刑拾貳年。
辛○○犯如附表二、附表三所示各罪，均累犯，各處如附表二、
附表三所示之主刑及從刑；主刑部分應執行有期徒刑拾年。
    犯罪事實
一、己○○曾有違反藥事法、販賣麻藥及施用毒品等前科，最近
    1次於民國93年間因犯施用第一、二級毒品罪，經本院分別
    判處有期徒刑7月、5月，應執行有期徒刑10月，於94年5月
    26日縮刑期滿執行完畢。詎猶不知悔改，竟意圖營利，各基
    於販賣第一級毒品海洛因之犯意，於如附表一所示交易時間
    、交易地點，分別以如附表一所示交易方式，先後販賣第一
    級毒品海洛因予丁○○、壬○○、甲○○等購毒者施用（各
    次販賣交易詳情均見附表一所載）。
二、辛○○曾於93年間因犯持有第一級毒品罪，經本院判處有期
    徒刑4月確定；又於同年間因犯施用第一、二級毒品罪，經
    本院分別判處有期徒刑8月、5月，應執行有期徒刑1年確定
    ；前開各罪經接續執行後，於95年1月30日縮刑期滿執行完
    畢。詎不知悔改，竟意圖營利，各基於販賣第一級毒品海洛
    因之犯意，於如附表二編號1所示交易時間、交易地點，以
    如附表二編號1所示交易方式，販賣第一級毒品海洛因予乙○○施用。其另於如附表二編號2所示交易時間、交易地點
    ，欲以如附表二編號2所示交易方式，販賣第一級毒品海洛
    因予丁○○之際，適為警當場查獲而未交易成功（各次販賣
    交易詳情均見附表二所載）。
三、辛○○猶不知悔改，竟意圖營利，另各基於販賣第二級毒品
    甲基安非他命之犯意，於如附表三所示交易時間、交易地點
    ，分別以如附表三所示交易方式，先後販賣第二級毒品甲基
    安非他命（起訴書誤載為安非他命）予戊○○施用（各次販
    賣交易詳情均見附表三所載）。
四、嗣於95年11月8日上午11時30分，為警在臺中市○○街○段31
    2號「皇邸商務旅館」前拘獲辛○○，當場扣得其所有欲販
    賣予丁○○之第一級毒品海洛因1包（毛重0.3公克），復為
    警於同日上午11時40分，在其投宿之上開旅館601室內，扣
    得其所有供販賣所用之第一級毒品海洛因12包（含毛重0.3
    公克3包、毛重0.4公克8包、毛重1.2公克1包）【合計扣得
    第一級毒品海洛因13包（驗餘合計淨重2.57公克）】、其所
    有供販賣所用之第二級毒品甲基安非他命5包（驗餘合計淨
    重0.5273公克）、其所有供販賣第一級毒品所用之上開海洛
    因毒品外包裝袋13個、其所有供販賣第二級毒品所用之上開
    甲基安非他命毒品外包裝袋5個、其所有供其販賣海洛因、
    甲基安非他命毒品所用之行動電話1支（含門號0000000000
    號SIM卡1枚）、其所有供其販賣海洛因、甲基安非他命毒品
    預備之夾鏈袋1包及己○○所有供販賣海洛因毒品所用之行
    動電話1支（含門號0000000000號SIM卡1枚）、販賣第一級
    毒品所得現金新臺幣（下同）1000元、1000元、1000元，合
    計3000元；辛○○所有與本案犯行無關之第四級毒品先驅原
    料甲基麻黃、去甲麻黃1包、供己施用毒品所用之藥鏟1支、
    安非他命吸食器1支；己○○所有與本案犯行無關之現金400
    0元。
五、案經臺中縣警察局刑警大隊報告臺灣臺中地方法院檢察署檢
    察官偵查起訴。
    理    由
甲、證據能力之說明：
壹、按被告以外之人於檢察事務官、司法警察官或司法警察調查
    中所為之陳述，與審判中不符時，其先前之陳述具有較可信
    之特別情況，且為證明犯罪事實存否所必要者，得為證據，
    刑事訴訟法第159條之2定有明文。所謂證人「先前不一致之
    陳述」，係指先前於審判外陳述之人（證人）現於法院作證
    ，且該審判外之陳述與該證人於審判中之證詞相較有不一致
    之情形。另所謂「較可信之特別情況」之情形，亦應就前後
    陳述時之外部情況（如時間之間隔、有意識的迴避、受不當
    外力干擾、事後串謀、立即反應所知、是否有親友在場及筆
    錄是否清楚明確等）進行比較，以資決定何者外部情況具有
    可信性。若陳述係在特別可信之情況下所為，虛偽陳述之危
    險性不高，雖係審判外陳述，或未經被告反對詰問，仍得承
    認其有證據能力。查證人丁○○、壬○○於本院審理時固為
    與伊等先前於警詢中之陳述不一致之證述，惟伊等於警詢中
    所為不利於被告己○○之陳述，雖屬被告以外之人於審判外
    之言詞陳述，然前開證人於警詢所證距被告己○○販賣毒品
    之時間較近，記憶自較深刻，可立即反應所知，不致因時隔
    日久而遺忘案情，復於製作警詢筆錄時，被告等均未在場，
    自無人情壓力，且無與被告己○○串證之虞，況並無證據證
    明員警有何不法取證情形，本院斟酌上情，認前開證人警詢
    時之陳述與本案待證事實間具有相當之關聯性，以之為本案
    證據尚無不當，認證人丁○○、壬○○2人之警詢陳述，均
    得為證據。被告己○○之選任辯護人認前開證人於警詢中所
    為證述，為審判外之陳述，應無證據能力云云，顯不足採。
貳、次按被告以外之人於審判中有所在不明而無法傳喚或傳喚不
    到者，其於檢察事務官、司法警察官或司法警察調查中所為
    之陳述，經證明具有可信之特別情況，且為證明犯罪事實之
    存否所必要者，得為證據，刑事訴訟法第159條之3第3款定
    有明文。查證人甲○○於警詢時所為之陳述，雖係被告以外
    之人於審判外之陳述，惟經本院合法傳喚無正當理由未到庭
    ，嗣經拘提無著，有送達證書及拘提報告附卷可稽，應認為
    其所在地不明，而證人甲○○於警詢時係證述親身之經歷見
    聞，且查無違法取證情形或其他程序上之瑕疵，是證人甲○○於警詢時所為之陳述，應認具有可信之特別情況，並對認
    定犯罪事實之存否有其必要性，應得為證據。被告己○○之
    選任辯護人及被告辛○○之指定辯護人即本院公設辯護人均
    認證人甲○○於警詢中所為證述，為審判外之陳述，應無證
    據能力云云，為本院所不採。
、又按被告以外之人於偵查中向檢察官所為之陳述，除顯有不
    可信之情況者外，得為證據，刑事訴訟法第159條之1第2項
    定有明文。是否「顯有不可信之情況」，係由法院依該偵查
    中陳述之外部情況以為判斷。查證人丁○○、壬○○、甲○○於檢察官偵訊中，經諭知證人具結之義務及偽證之處罰並
    命朗讀結文具結後，以證人之身分完整、連續陳述事件之經
    過，檢察官就上開偵查訊問之實施，並無任何違反相關規定
    之瑕疵，況現階段刑事訴訟法規定檢察官代表國家偵查犯罪
    、實施公訴，依法其有訊問被告、證人及鑑定人之權，證人
    、鑑定人且須具結，而實務運作時，檢察官偵查中向被告以
    外之人所取得之陳述，原則上均能遵守法律規定，不致違法
    取供，其可信度極高，而證人丁○○、壬○○復已於本院審
    理時到庭接受交互詰問，已保障被告詰問之權利，前開證人
    於偵查中之證述並無「顯有不可信之情況」，均得為證據。
    被告己○○之選任辯護人認前開證人於偵查中所為證述，未
    經交互詰問及對質，應無證據能力云云，亦屬無據。
肆、復按被告以外之人於審判外之言詞或書面，除法律有規定者
    外，不得作為證據；又當事人、代理人或辯護人於調查證據
    時，知有刑事訴訟法第159條第1項不得為證據之情形，而未
    於言詞辯論終結前聲明異議者，視為已有將該等證據採為證
    據之同意，刑事訴訟法第159條第1項、第159條之5第2項定有
    明文。被告己○○之選任辯護人及被告辛○○之指定辯護人
    即本院公設辯護人對於下列本院所引用之其他各項證據之證
    據能力，於言詞辯論終結前，均無何異議，依前開說明，該
    等人證、書證，均有其證據能力，自得為證據。
乙、有罪部分：
壹、被告己○○部分：
一、訊據被告己○○矢口否認有何販賣第一級毒品海洛因之犯行
    ，辯稱：伊沒有販賣第一級毒品海洛因予證人丁○○、壬○○、甲○○，前開扣案毒品均為被告辛○○所有，且並未在
    伊家中搜得任何與毒品有關之物品，伊沒有販賣毒品云云。
    經查：
  (一)販賣第一級毒品海洛因予證人丁○○部分（如附表一編號1
    、編號2所示）：
  1.證人丁○○先於95年11月29日警詢時供稱：「（問：你於95
    年1l月25、27兩天向己○○共買多少袋的海洛因毒品？）答
    ：我於95年11月25、27兩天分別以新台幣1000元購買過兩次
    海洛因1小包，至於重量我不太清楚。（問：你於95年11月2
    5、27這兩次有無交成？）答：有交易成功。．．．（問：
    在何處交易成易成功？）答：11月25日在后里鄉○○路旁，
    另1次ll月27日在東興村東興國小旁。．．．（問：你的交
    易方式如何？）答：我事先以電話先跟己○○連絡好價錢數
    量，而將購買毒品金額1000元，交給己○○後，己○○約10
    幾分後才將海洛因毒品交給我。以此方式交易毒品」等語；
    再於同日偵查中結證稱：「（問：今天早上9點在新社鄉新
    社村被查獲你與己○○做何事？）答：．．．我有在施用海
    洛因，最後1次是今年11月26日中午12點在自己家裡施用。
    毒品今年11月25、27日向己○○買的，重量我不知道，1小
    包1千元，詳細重量我不清楚，在11月25日在后里鄉○○路
    旁，11月27日在東興村東興國小旁。我打電話與她約時間及
    地點，電話0000000000號。我只有向她買這2次」等語。嗣
    於本院96年6月27日則證稱：「（檢察官問：有無跟己○○
    購買海洛因？答：沒有。．．．（檢察官問：你之前在警局
    、偵查中稱在95年11月25、27日向己○○買過海洛因，有何
    意見？）答：我沒有跟己○○買過，那天我是跟警察說我沒
    有跟己○○買過東西，請他放過我。（檢察官問：筆錄你應
    該都有看過才簽名，為何這樣說？）答：我是很不願意這樣
    做筆錄的，因警察說我如果沒有講的話就要把我收押，當時
    我剛從看守所出來會怕」等語。
  2.觀諸證人丁○○於本院審理時雖翻異前詞改稱如前，然證人
    即該次警詢筆錄製作人卯○○偵查佐於本院97年4月17日審
    理時已結證稱：「．．．丁○○供稱毒品是向己○○購買，
    我們是先製作丁○○的筆錄，．．．丁○○當時精神狀況很
    好，．．．供出他向人購買毒品的來源是他自己陳述的。筆
    錄後之照片指認是丁○○本人親自指認的」等語；證人即該
    次警詢筆錄訊問人巳○○偵查員於本院同日審理時亦結證稱
    ：警詢時證人丁○○陳述向被告己○○購買毒品的內容是自
    己陳述，精神狀況非常好，沒有用不法方法取供等語，並經
    本院勘驗證人丁○○95年11月29日警詢錄音帶結果，其內容
    與警詢筆錄大致相符，警員是以一問一答方式製作，語氣平
    和，證人丁○○回答時均能針對警員的問題回答，意識清楚
    ，並無以不正方法取證之情形，有本院97年4月29日勘驗筆
    錄1份在卷足憑，且證人丁○○於警詢、偵查中之證述距案
    發日較近，記憶理當較為深刻，不致因時隔日久而遺忘案情
    ，發生認知或記憶錯誤之可能性較低，其亦不及詳細權衡自
    己或他人之利益得失，較無可能出於迴護動機而虛捏不實證
    詞，復於偵查中具結為一致之證述，具有較高之憑信性，自
    以證人丁○○前開警詢、偵查中所言較為可信。證人丁○○
    於本院前開審理時證稱沒有向被告己○○購買海洛因毒品云
    云，應係出於迴護被告己○○所為，自非屬實。
  3.又依證人丁○○於本院審理時結證稱：「（審判長問：95年
    11月25日、27日你有無用你的行動電話跟己○○聯絡過？）
    答：手機沒有，有用其他電話跟己○○聯絡，是用我家裡的
    電話」等語，參以證人丁○○家中電話為00-00000000號，
    有其警詢筆錄在卷可憑，且觀諸被告己○○使用之門號0000
    000000號行動電話，於95年11月25日、同年月27日，與00-0
    0000000號電話間各互有多次通話紀錄，此有遠傳電信公司0
    000000000號之雙向通聯紀錄1份在卷（外放牛皮袋內）足憑
    ，益徵證人丁○○前開警詢、偵查中之指證，當非出於誣攀
    ，堪認被告己○○確於如附表編號1、編號2所示交易時、地
    ，各以1000元之價格，販賣第一級毒品海洛因1包（數量不
    詳）予證人丁○○各1次之犯行。
  (二)販賣第一級毒品海洛因予證人壬○○、甲○○部分（如附表
    一編號3所示）：
  1.證人壬○○先於95年12月14日警詢時證稱：「（問：甲○○
    是否有跟你一同吸食海洛因毒品？）答：甲○○有跟我一同
    吸食海洛因毒品。（問：甲○○吸食之毒品是如何取得？答
    ：大部分是我與甲○○一起出資購買，因我不會開車，所以
    由駕駛他的車子，我則另補助他1百至2百的油錢不等。．．
    ．（問：你共向彭家瑜購買過幾次毒品？於何時在何地？價
    錢多少？）答：我跟彭家瑜購買過1次海洛因毒品，是在95
    年l l月中旬，是在后里鄉○○路的市場旁邊，也是購買海
    洛因，毒品價錢是1包1千元。．．．（問：你如何與彭家瑜
    聯絡毒品交易事宜？）答：我是麻煩甲○○聯絡彭家瑜，等
    談妥後我再跟甲○○一同前往跟彭家瑜交易毒品。（問：你
    如何與甲○○共同前往跟彭家瑜交易毒品？）答：是由甲○○駕駛他所有的自小客車載我前往」等語，並當場指認照片
    確認該名販毒之女子即係被告彭家瑜無誤。復於同日偵查中
    結證稱：被告辛○○被捉後，伊就改向被告彭家瑜購買毒品
    ，被告彭家瑜主動跑來說要買海洛因的話就找她，所以過2
    、3天之後就找她買海洛因，只買過1次而已，這次是在臺中
    縣后里的甲后路附近交易，買1千元海洛因，是被告彭家瑜
    當面交付海洛因，伊將錢給她，每次都是伊和甲○○2人全
    部出資1千元去買海洛因，伊跟甲○○的出資不一定，買來
    之後的海洛因就是伊和甲○○各分一點吸食等語。嗣於本院
    96年6月27日則證稱：伊沒有跟被告己○○購買海洛因，在
    警詢、偵查中是因伊意識不清楚才指證向被告己○○購買海
    洛因云云。
  2.證人甲○○於95年12月6日警詢時供稱：「（問：你如何向
    己○○購買海洛因毒品？）答：都是我用0000000000打給己○○0000000000的電話。（問：你向己○○購買海洛因毒品
    幾次？數量多少？）答：我是於95年ll月初，帶綽號【偉庭
    】（指證人壬○○）去跟后里甲后路市場旁（向）己○○購
    買海洛因毒品，然後他（指證人壬○○）用我的電話打己○○連絡交易事宜，．．．偉庭他出錢購買海洛因毒品我載他
    ，他只是幫我付加油錢，購得海洛因毒品後與我分食一點點
    而已。每次大約新台幣1仟元的海洛因，重量我不清楚」等
    語；復於同日偵查中結證稱：其曾經看過證人壬○○向被告
    己○○購買海洛因，在電話裡約好時間及地點，然後其載證
    人壬○○去約定地點買海洛因，交易地點在臺中縣后里鄉○○路路旁的某個傳統市場附近交易，最近1次是在11月初，
    每次都買約1千元的海洛因，交易完成後證人壬○○回到車
    上，就有分一點海洛因給其施用等語。
  3.觀諸證人壬○○、甲○○前開警詢、偵查中前後證述一致，
    且互核大致相符。證人壬○○於本院審理時雖翻異前詞改稱
    如前，然證人即該次警詢筆錄詢問人卯○○偵查佐於本院97
    年4月17日審理時已結證稱：「依據通訊監察聽到甲○○的
    電話有與己○○通話內容，我們去找甲○○時，甲○○說那
    通電話是壬○○與己○○通話的，他（指證人甲○○）當時
    是把電話借給壬○○使用．．．筆錄製作過程他（指證人壬○○）精神狀態良好」等語；證人即該次警詢筆錄製作人辰
    ○○偵查佐於本院同日審理時亦結證稱：「（審判長問：壬○○製作筆錄的情形？）答：精神狀況良好，沒有用不法方
    法取證，筆錄內容都是他自由陳述」等語，顯無證人壬○○
    於本院審理時所稱意識不清情事。衡諸證人壬○○、甲○○
    於警詢、偵查中之證述距案發日較近，記憶理當較為深刻，
    不致因時隔日久而遺忘案情，發生認知或記憶錯誤之可能性
    較低，其亦不及詳細權衡自己或他人之利益得失，較無可能
    出於迴護動機而虛捏不實證詞，復於偵查中具結均為一致之
    證述，具有較高之憑信性，自以證人壬○○、甲○○前開警
    詢、偵查中所言較為可信。證人壬○○於本院前開審理時證
    稱沒有向被告己○○購買海洛因毒品云云，應係出於迴護被
    告己○○所為，顯無足採。
  3.又依證人壬○○前開證述向被告己○○購買海洛因毒品之交
    易過程，係其於95年ll月中旬委由證人甲○○聯絡被告彭家
    瑜談妥後，再跟證人甲○○一同前往臺中縣后里鄉○○路某
    市場旁交易者，參以證人甲○○使用之行動電話門號為0000
    000000號，業據證人甲○○證述如前，依此對照卷附（外放
    牛皮袋）被告己○○0000000000號行動電話雙向通聯紀錄結
    果，上開2門號間，於95年11月16日上午9時32分至10時2分
    間，在臺中縣后里鄉○○路610號之基地台位址，即有多達5
    次之通話紀錄，此有遠傳電信公司門號0000000000號之雙向
    通聯紀錄1份在卷（外放牛皮袋內）足憑，益徵證人壬○○
    前開警詢、偵查中之指證，伊於95年11月中旬，與被告己○○在臺中縣后里鄉○○路某市場旁交易海洛因毒品等情，合
    於真實，堪認被告己○○確於如附表一編號3所示交易時、
    地，以1000元之價格，販賣第一級毒品海洛因1包（數量不
    詳）予證人壬○○、甲○○共1次之犯行。
  (三)按販賣第一級毒品海洛因屬重大犯罪，須科以重度刑責，故
    販賣毒品行為，均以隱匿方式為之，且既無公定價格，復容
    易因分裝而增減份量，而每次買賣之價量，亦常隨雙方關係
    深淺、資力、需求量及對行情之認知、來源是否充裕等因素
    ，而異其標準，非可一概而論。且毒品海洛因屬量微價高之
    物，販賣者皆有暴利可圖，茍非意圖販賣營利，一般人焉有
    可能甘冒重度刑責而販賣毒品？此外，並有被告所有各次販
    賣所得1000元、1000元、1000元，合計現金3000元及供販賣
    海洛因毒品所用之行動電話1支（含門號000 0000000號SIM
    卡1枚）扣案可稽，足認被告己○○確有販賣第一級毒品海
    洛因營利之意圖自明。
  (四)綜上所述，被告己○○上開所辯，無非圖卸刑責之詞，殊無
    可採，事證明確，被告己○○如附表一所示販賣第一級毒品
    之犯行，均洵堪認定，應予依法論科。
貳、被告辛○○部分：
一、訊據被告辛○○固對其於95年11月8日上午11時30分，為警
    在臺中市○○街○段312號「皇邸商務旅館」前拘獲，並扣得
    其所有欲販賣予證人丁○○之第一級毒品海洛因1包（毛重
    0.3公克），復為警於同日上午11時40分，在其投宿之上開
    旅館601室內，扣得其所有上開海洛因13包（驗餘合計淨重
    2.57公克）及其外包裝袋13個、甲基安非他命5包（驗餘合
    計淨重0.5273公克）及其外包裝袋5個、行動電話1支（含門
    號0000000000號SIM卡1枚）、夾鏈袋1包之事實，坦白承認
    ，惟矢口否認有何販賣第一級毒品海洛因之犯行，辯稱：沒
    有販賣第一級毒品海洛因予證人乙○○、丁○○，是共同合
    資向寅○○（筆錄誤載王原平，下同）購買云云。經查：
  (一)販賣第一級毒品海洛因予證人乙○○部分（如附表二編號1
    所示）：
  1.證人乙○○於95年10月12日警詢中證稱：「（問：你共向綽
    號阿成的辛○○購買幾次毒品，於何時何地交易？）答：也
    是9月中、9月底那時候，我均是向他購買毒品海洛因，每次
    也是買新台幣1千元，我都是在新社國中門口交易。（問：
    你與綽號阿成的辛○○購買4次海洛因毒品是否均有完成交
    易？）答：有，4次都成功交易。（問：你如何與綽號阿成
    的男子聯絡？）答：我都是以公共電話撥打綽號阿成的電話
    0000000000」等語，並當場指認照片確認該名阿成之人即係
    被告辛○○無誤。嗣於本院96年6月27日審理時則證稱：沒
    有跟被告辛○○購買過海洛因，也沒有用電話聯絡過，於警
    詢中是說跟東勢阿祥之人購買毒品，但警察聽不進去，硬要
    我說是跟被告辛○○及案外人蘇垂潭購買，伊那時怕被羈押
    ，就配合警員製作筆錄，警察沒有施暴，但說已經很多人指
    認被告辛○○及案外人蘇垂潭了云云。
  2.觀諸證人乙○○於本院審理時雖翻異前詞改稱如前，然經本
    院勘驗證人乙○○95年10月12日警詢光碟結果，其內容與警
    詢筆錄大致相符，警員是以一問一答方式製作，語氣平和，
    證人乙○○回答時均能針對警員的問題回答，意識清楚，並
    無以不正方法取證之情形，有本院97年4月29日勘驗筆錄1份
    在卷足憑，顯無被動配合警員製作筆錄情事，證人乙○○於
    本院前開審理時證稱沒有向被告辛○○購買海洛因毒品云云
    ，應係出於迴護被告辛○○所為，尚難採信，自以證人乙○○於警詢中之證述為可採。
  3.又依證人乙○○前開警詢證述，其曾於95年9月中旬、9月底
    時向被告辛○○購買海洛因毒品4次，每次購買1千元，都是
    在新社國中門口交易，佐以被告辛○○於本院96年4月18日
    行準備程序時坦承其於95年9月到12月間，曾拿第一級毒品
    海洛因給證人乙○○1、2次各1小包，每次都收1千元之自白
    ，固堪以認定被告辛○○於95年9月中、下旬，曾販賣海洛
    因毒品予證人乙○○，然而各次販賣的確切時間仍有未明，
    且證人乙○○業已翻異前詞，自無從再加以訊明，本院乃綜
    合證人乙○○前開警詢證述及被告辛○○上開自白，認定被
    告辛○○販賣1千元海洛因予證人乙○○之次數為1次，為最
    有利於被告辛○○之認定。
  4.復觀之本院97年4月29日勘驗證人乙○○前開警詢詢問內容
    ，證人乙○○係因於95年10月12日至案外人蘇垂潭位於臺中
    縣新社鄉○○村○○街18-28號住處向蘇垂潭購買毒品時，
    適遇警持搜索票至該址執行搜索始為警查獲者，其並供稱其
    於95年9月中旬，曾以蘇垂潭上開住處附近的公用電話撥打
    蘇垂潭使用之0000000000號行動電話購買3至5次海洛因毒品
    ，其後再供出另以公共電話撥打被告辛○○前開行動電話購
    買海洛因等情，通觀該次警詢筆錄全詢答意旨，證人乙○○
    所稱向蘇垂潭及被告辛○○購買海洛因毒品所使用之公共電
    話應屬同一方是。本院乃依卷附（外放牛皮袋）被告辛○○
    0000000000號行動電話雙向通聯紀錄，調取該門號於95年9
    月底與市話通話之裝機地址結果，確有裝機地址位於臺中縣
    新社鄉○○村○○街24號之00-00000000號公共電話（公話
    編號：0000000號），於95年9月29日上午9時19分撥打被告
    辛○○0000000000號行動電話之通話紀錄，此有上開遠傳電
    信公司雙向通聯紀錄、中華電信通聯記錄查詢系統資料各1
    份（見本院卷181頁）在卷足憑，是被告辛○○於95年9月間
    販賣海洛因毒品予證人乙○○1次之交易時、地，自堪依此
    為認定，足認被告辛○○確於如附表二編號1所示交易時、
    地，以1000元之價格，販賣第一級毒品海洛因1包（數量不
    詳）予證人乙○○1次之犯行，該次販賣毒品所得為1000元
    。
  (二)販賣第一級毒品海洛因予證人丁○○部分（如附表二編號2
    所示）：
  1.證人丁○○於95年11月8日警詢中證稱：「（問：你因涉毒
    品案於何時、地遭警方查獲？現場警方查獲何人？現場扣得
    何物？）答：我於95年ll月8日ll時30分許在臺中市○○街
    ○段312號「皇邸商務旅館前」涉嫌毒品案遭警方查獲，警
    方於現場尚有查獲綽號「阿成」與「阿木」之2名男子，並
    且查扣1小包毒品海洛因。．．．那1小包海洛因是阿成看到
    警察，情急之下丟棄在地上的。．．．我是於今（8）日上
    午10時許在臺中縣新社鄉中興嶺的一間7-11便利商店旁使用
    投幣式公用電話打給阿成0000000000行動電話，我在電話中
    告訴阿成我要買東西（即毒品海洛因），他叫我來臺中，我
    就知道要去到哪裡，於是我和午○○一起去到臺中市○○路
    時，我又使用公用電話打給阿成說我到了，然後我和午○○
    就到臺中市○○街○段312號前，我看到阿成已經在那裡等
    了，我車子一停下來，警察就來了，．．．我是要用．．．
    1仟元跟他買毒品，．．．（問：你和午○○曾向阿成購買
    幾次毒品海洛因？時間、地點分別為何？購毒數量、價錢為
    何？）答：連這次一起算3次，前2次時間我不記得了，1次
    是他給我的，一次是我上禮拜在社口用1仟元，午○○3次都
    有在場」等語，核與證人午○○於警詢中證稱當天如何與證
    人丁○○同往前開皇邸商務旅館前，未及取得海洛因毒品旋
    遭警查獲等情相符，並經證人丁○○當場指認該「阿成」之
    人即係遭警當場查獲之被告辛○○無誤。嗣證人丁○○於本
    院96年6月27日審理時則證稱：伊沒有跟被告辛○○買過毒
    品，95年11月8日皇邸商務旅館前，是因伊毒癮發作，打電
    話給被告辛○○問他有無海洛因可解毒癮，他叫伊下去拿，
    之後沒有拿到毒品，警察說已經鎖定被告辛○○叫伊順便說
    有跟被告辛○○買毒品，若伊沒有這樣說要把伊收押云云。
  2.觀諸證人丁○○於本院審理時雖翻異前詞改稱如前，然證人
    即該次警詢筆錄製作人未○○偵查佐於本院97年4月17日審
    理時已結證稱：證人丁○○製作筆錄時並沒有精神狀況不好
    的情形，都是證人丁○○自己回答的，亦無毒癮發作情形，
    並沒有跟證人丁○○講說如果不這樣做筆錄會被收押，因收
    押不是伊能決定的事，也沒必要這樣做等語，足見證人丁○○並無遭警以收押恫嚇而為不實證述情事。衡諸證人丁○○
    於警詢中之證述距案發日較近，記憶理當較為深刻，不致因
    時隔日久而遺忘案情，發生認知或記憶錯誤之可能性較低，
    其亦不及詳細權衡自己或他人之利益得失，較無可能出於迴
    護動機而虛捏不實證詞，自以證人丁○○前開警詢中所言較
    為可信。證人丁○○於本院前開審理時證稱其當天至前開皇
    邸商務旅館前是向被告辛○○拿取毒品，而非購買海洛因毒
    品云云，應係出於迴護被告辛○○所為，自非屬實，不足採
    憑。
  3.又依證人丁○○前開警詢之證述，被告辛○○連同前開95年
    11 月8日皇邸商務旅館前交易部分，共販賣海洛因毒品予伊
    3次，證人午○○均有在場等語，然證人午○○於警詢中經
    警詢以「證人丁○○共邀你與辛○○接觸幾次」時，係答以
    ：「今天（指95年ll月8日）是第1次而已」等語，而證人丁○○前開警詢證述各次販賣的確切時間除前開95年11月8日
    皇邸商務旅館前該次交易足堪認定外，其餘均無從加以明確
    認定，且證人丁○○業已翻異前詞，亦無從再加以訊明，本
    院乃綜合證人丁○○前開警詢證述，從有利於被告辛○○之
    認定以被告辛○○販賣1千元海洛因予證人丁○○之次數為1
    次。
  4.又本院依卷附（外放牛皮袋）被告辛○○0000000000號行動
    電話雙向通聯紀錄，調取該門號於95年11月8日與市話通話
    之裝機地址，結果確有裝機地址位於臺中縣新社鄉中興村中
    興嶺70號之00-00000000號公共電話（公話編號：0000000號
    ），於95年11月8日上午10時56分撥打被告辛○○000000000
    0號行動電話之通話紀錄，此有中華電信通聯記錄查詢系統
    資料1份在卷足憑（本院卷第97頁），是被告辛○○於95年1
    1月8日間販賣海洛因毒品予證人丁○○1次之交易時間，自
    堪依此為認定。復按所謂「販賣」不以販入之後，復行賣出
    為要件，祗須以營利為目的，購入或賣出有一於此，其犯罪
    即屬成立，則被告辛○○自始以營利之意圖向毒品來源寅○○販入上開海洛因1包（詳如後述）後，與證人丁○○約定
    在如附表二編號2所示交易時、地，欲復行賣出交付予證人
    丁○○之際，即為警查獲而未完成交易，雖該次未取得任何
    販毒所得，惟其原先之販入行為業已完成，該次仍屬販賣既
    遂。被告辛○○如附表二編號2所示販賣第一級毒品予證人
    丁○○1次既遂之犯行，洵堪認定。
  (三)販賣第二級毒品甲基安非他命予證人戊○○部分（如附表三
    編號1、編號2所示）：
  1.證人戊○○於95年9月29日警詢中證稱：「（問：你所吸食
    之安非他命毒品係向何人購買？）答：我所吸食之安非他命
    係向綽號【阿成】男子購買。（問：你何時向綽號【阿成】
    男子購買毒品？購買幾次？數量多少？在何處交易？）答：
    我是忘了，大約是今年（95）年3、4月間起開始向綽號【阿
    成】購買安非他命毒品，我跟他購買大約有上百次了，每次
    大約以新台幣1仟至3仟元的代價向【阿成】購得重量不等之
    安非他命毒品，我大都是去他家中購買安非他命毒品或是他
    拿安非他命毒品來瓦斯行賣我。．．．0000000000、000000
    0000申請人是我本人，．．．我曾用上列電話打給綽號【阿
    成】購買安非他命毒品。．．．（問：你於95年9月6日12時
    22分許有你0000000000撥打0000000000行動電話內容．．．
    其中背景聲「磅秤、半錢」是什麼意思？）答：有我有用00
    00000000撥打0000000000行動電話談論安非他命毒品交易事
    宜，其中「磅秤、半錢」是阿成說，磅秤是指秤好別人用的
    安非他命，另半錢半錢是安非他命的重量。（問：你於95年
    9月10日10時39分許你以00000000008撥打0000-000000行動
    電話內容．．．其中「有粗的嗎」是什麼意思？「2工人」
    是什麼意思？）答：有我有用0000000000撥打0000000000行
    動電話，其中「有粗的嗎」是指安非他命，「2工人」是指
    2仟元代價的安非他命。（問：以上2次的毒品交易你是否成
    功交易？）答：都有成功交易。．．．（問：那95年9月10
    日ll時45分這次是否有交易成功？）答：有交易成功。（問
    ：那裡交易成功？）答：綽號阿成他家巷口交易成功（新社
    鄉○○街○段39巷口）」等語，並當場指認照片確認該名阿
    成之人即係被告辛○○無誤。復於同日偵查中結證稱：「（
    問：出所後何時又開始施用毒品？）答：自今年3月份開始
    施用安非他命到9月24日，．．．大約2、3天施用1次，毒品
    是向辛○○買的，．．．有時候我用我的0000000000行動電
    話打他的行動電話0000000000跟他連絡，有時是他到我的瓦
    斯行（興安路2號）將安非他命給我，有時候是我到他家（
    新社鄉○○街○段39巷27號）跟他拿安非他命，每次都是看
    我付多少錢，然後他再給我安非他命多少」等語；再於95年
    10月3日偵查中亦為相同之證述。嗣於本院96年6月27日審理
    時亦證稱：「（辯護人問：安非他命來源？）答：朋友辛○○。．．．（辯護人問：你跟辛○○拿過多少次安非他命？
    ）答：不記得了。（辯護人問：有無10次？）答：沒有。（
    辯護人問：你跟辛○○拿安非他命有支付對價？）答：沒有
    ，因他如果到新社來時我們會一起吸食，或到他家一起吸食
    。．．．（辯護人問：你稱的辛○○有無在法庭上？）答：
    有。．．．（辯護人問：這個綽號阿成的人是否是辛○○？
    ）答：是。．．．（審判長問：你在警局稱95年3、4月間開
    始就跟辛○○拿甲基安非他命？）答：是。（審判長問：你
    2、3天就拿1次？）答：1個月大概1次或2次。．．．最後1
    次跟辛○○拿是9月初，．．．（審判長問：「粗工」的意
    思？）答：甲基安非他命」等語。
  2.觀諸證人戊○○自警詢、偵查中至本院審理時均一致證稱其
    確有向被告辛○○購買甲基安非他命毒品，其關於購買之次
    數前後證述雖有所不一，然綜合證人戊○○前開歷次證述及
    徵諸卷附通訊監察譯文（見中縣警刑大偵四字第0950017221
    號卷第100頁），證人戊○○使用之0000000000號行動電話
    與被告辛○○之0000000000號行動電話，有如下對話（A係
    被告辛○○，B係證人戊○○）：
    95年9月6日12時22分13秒
      A：喂。
      B：喂，阿成嗎。
      A：你誰。
      B：我阿林，阿有嗎。
      A：等一下，等一下你叫阿亮聽。
      B：他還在睡覺。
      A：你叫他聽就好(喂二哥)。
      B：喂怎樣。
      A：到了，你在那裡，公司嗎。
      B：快啦，人在等。
      A：到了
     （這沒磅秤是要怎麼處理。處裡半錢半錢半錢另外，那另
      外零重的呢。那你倒起來，你有袋子嗎。有Y。這就半錢
      了。等一下，我那半錢呢。一起拿去那裡磅現在人要了。
      ）
    可供佐證認定被告辛○○確有如附表三編號1所示之販賣第
    二級毒品犯行，並以最有利於被告辛○○之交易金額1000元
    加以認定之。
    95年9月10日10時39分8秒A：喂。
      B：喂，你不會找訊號好一點的地方嗎。
      A：是你的訊號不好，不是我的訊號不好。
      B：你的頭啦，有粗的嗎。
      A：要多少工。
      B：2工人。
      A：什麼時候要。
      B：馬上要。
      A：11時。
      B：有確定嗎。
      A：有
    可供佐證認定被告辛○○確有如附表三編號2所示之販賣第
    二級毒品犯行，且該次交易金額應為2000元。
  3.又證人戊○○雖於警詢、偵查中曾證述其向被告辛○○購買
    第二級毒品之次數有上百次，惟依其警詢、偵查中證述自95
    年3月份起至同年9月24日止，大約2、3天施用1次甲基安非
    他命毒品之施用毒品情形加以估算，其購買毒品次數亦非必
    達上百次之多，且其於本院審理時業已改稱購買海洛因毒品
    不到10次，而除如附表三編號1、編號2所示部分外，其餘各
    次販賣的確切時間、金額及數量仍有未明，本院乃本諸罪疑
    唯輕原則，認定被告辛○○販賣甲基安非他命毒品予證人戊○○之次數為2次，販賣所得各為1000元、2000元，其交易
    詳情並如附表三編號1、編號2所示。
二、又扣案之白粉13包，經送請法務部調查局鑑定結果，其中標
    示HR（+）者12包，均含第一級毒品海洛因成分，合計淨重
    2.25公克，空包裝總重2.76公克，另標示HR（+）S者1包，
    含微量第一級毒品海洛因成分，淨重0.32公克，空包裝總0.
    25公克，有該局95年11月27日調科壹字第09523040680號鑑
    定書1份在卷可憑，驗餘合計淨重2.57公克。另扣案之結晶6
    包，經本院送請行政院衛生署草屯療養院鑑定結果，其中土
    黃色結晶1包，檢出甲基麻黃、去甲麻黃成分，其餘5包透明
    結晶，均檢出第二級毒品甲基安非他命成分，驗餘淨重分別
    為0.1284公克、0.1240公克、0.1265公克、0.0113公克、0.
    1371公克，有該院96年5月18日草療鑑字第0960003310號鑑
    定書1份在卷可按，合計驗餘淨重0.5273公克。
三、此外，復有被告辛○○所有上開海洛因外包裝袋13個、甲基
    安非他命外包裝袋5個、行動電話1支（含門號0000000000號
    SIM卡1枚）及夾鏈袋1包扣案可稽。
四、按販賣第一級毒品海洛因、第二級毒品安非他命均屬重大犯
    罪，須科以重度刑責，故販賣毒品行為，均以隱匿方式為之
    ，且既無公定價格，復容易因分裝而增減份量，而每次買賣
    之價量，亦常隨雙方關係深淺、資力、需求量及對行情之認
    知、來源是否充裕等因素，而異其標準，非可一概而論。且
    毒品海洛因屬量微價高之物，販賣者皆有暴利可圖，茍非意
    圖販賣營利，一般人焉有可能甘冒重度刑責而販賣毒品？且
    被告辛○○所有之海洛因、甲基安非他命毒品數量分別有13
    包、5包，當非僅供其施用而已，應係供其販賣所用之毒品
    自明。另被告辛○○販入毒品均已包裝好，扣案之夾鏈袋1
    包係用以包裝海洛因、甲基安非他命毒品乙節，業據其供明
    在卷，苟其販入僅供己施用，應毋庸再以夾鏈袋包裝徒增毒
    品耗損，堪認扣案之夾鏈袋1包，應係其所有供販賣第一級
    、第二級毒品預備之物。被告辛○○另辯稱其基於供己施用
    毒品之目的而持有前開毒品及物品云云，無非避重就輕之詞
    ，不足採信。
五、綜上所述，被告辛○○上開所辯，顯係圖卸刑責之詞，殊無
    可採，事證明確，被告辛○○如附表二、附表三所示販賣第
    一級毒品及販賣第二級毒品之犯行，均洵堪認定，應予依法
    論科。
、論罪科刑：
一、按海洛因、甲基安非他命分別為毒品危害防制條例第2條第2
    項第1、2款所列之第一級、第二級毒品，不得非法販賣、持
    有。核被告己○○所為如附表一所示犯行及被告辛○○所為
    如附表二所示犯行，均係違反毒品危毒品危害防制條例第4
    條第1項之販賣第一級毒品罪；另核被告辛○○所為如附表
    三所示犯行，均係違反同條例第4條第2項之販賣第二級毒品
    罪。被告己○○持有海洛因毒品、被告辛○○持有海洛因及
    甲基安非他命毒品之目的均係供販賣所用，其等2人分別持
    有海洛因、甲基安非他命之低度行為均應分別為販賣第一級
    毒品、販賣第二級毒品之高度行為所吸收，均不另論罪。
二、再按刑法於94年2月2日修正公布，於95年7月1日施行時，已
    刪除第56條連續犯之規定，將在刑法上本應各自獨立評價之
    數罪，回歸本來就應賦予複數法律效果之原貌。故在刑法修
    正施行後，有多次觸犯犯罪構成要件相同之犯行，原則上均
    應一罪一罰。至於所謂接續犯，雖在刑法之評價上僅認為成
    立一罪，然必須數行為於同時同地或密切接近之時地實施，
    侵害同一之法益，各行為之獨立性極為薄弱，依一般社會健
    全觀念，在時間差距上，難以強行分開，在刑法評價上，以
    視為數個舉動之接續施行，合為包括之一行為予以評價，較
    為合理，始能論以接續犯，而為包括之一罪。又刑法上所謂
    集合犯是指立法者所制定之犯罪構成要件中，本就預定有數
    個同種類之行為將反覆實行之犯罪而言，是將各自實現犯罪
    構成要件之多數行為，解釋為集合犯，而論以一罪。是以對
    於集合犯，必須從嚴解釋，以符合立法者之意向。如行為人
    先後數行為，在客觀上係逐次實施，侵害數個同性質之法益
    ，其每一前行為與次行為，依一般社會健全觀念，在時間差
    距上，可以分開，在刑法評價上，各具獨立性，每次行為皆
    可獨立成罪，自應按照其行為之次數，一罪一罰（參照最高
    法院96年度臺上字第3531號判決意旨、97年度台上字第345
    號判決意旨）。依本院認定之事實，被告己○○如附表一所
    示、被告辛○○如附表二所示之販賣第一級毒品海洛因犯行
    及被告辛○○如附表三所示販賣第二級毒品甲基安非他命犯
    行，各次交易時間、地點並非一致，且各行為在時間差距上
    可以分開，販賣對象又非同一，其等主觀上難認係出於一次
    販賣決意，在刑法評價上亦各具獨立性，每次行為皆可獨立
    成罪，依社會通念，修法後應為數罪之評價，始符合刑罰公
    平原則。被告己○○、辛○○所犯前開各次販賣第一級毒品
    罪及被告辛○○上開所犯各次販賣第二級毒品罪，均犯意各
    別，行為互異，應予分論併罰。起訴書雖認應論以數罪，惟
    檢察官於本院96年9月26日審理論告時已更正改稱被告2人販
    賣毒品行為時間密集，且毒品危害防制條例第4條第1項、第
    2項所稱之「販賣」，在客觀構成要件已經預定有複數行為
    ，故販賣同一級毒品之多次行為，應論以包括一罪乙節，容
    有未洽。
三、查被告己○○曾有違反藥事法、販賣麻藥及施用毒品等前科
    ，最近1次於93年間因犯施用第一、二級毒品罪，經本院分
    別判處有期徒刑7月、5月，應執行有期徒刑10月，於94年5
    月26日縮刑期滿執行完畢；被告辛○○曾於93年間因犯持有
    第一級毒品罪，經本院判處有期徒刑4月確定；又於同年間
    因犯施用第一、二級毒品罪，經本院分別判處有期徒刑8月
    、5月，應執行有期徒刑1年確定；前開各罪經接續執行後，
    於95年1月30日縮刑期滿執行完畢，有臺灣高等法院被告前
    案紀錄表、臺灣臺中地方法院檢察署刑案資料查註紀錄表各
    2份在卷可稽，被告2人於受有期徒刑執行完畢後5年以內故
    意分別再犯如附表一、二、三所示有期徒刑以上之罪，均應
    各依刑法第47條第1項之規定加重其刑，惟因被告己○○、
    辛○○所犯販賣第一級毒品罪之法定本刑為死刑或無期徒刑
    部分，被告辛○○所犯販賣第二級毒品罪之法定本刑無期徒
    刑部分，依刑法第64條第1項、第65條第1項規定不得加重，
    僅分別就罰金刑、有期徒刑部分加重，並依法先加重再依下
    列所述2種以上刑之減輕事由（含減輕、酌減）遞減輕之。
四、又按犯販賣第一、二級毒品之罪，供出毒品來源，因而破獲
    者，得減輕其刑，毒品危害防制條例第17條定有明文。經查
    ，證人即臺中縣警察局刑警大隊偵四隊偵查佐卯○○於本院
    97年4月29日審理時結證稱：因被告辛○○、己○○一同供
    述才循線查獲上手寅○○，並已移送地檢署等語；證人即該
    隊偵查佐辰○○亦於同日結證稱：伊負責本案通訊監察現譯
    台，確有依據被告辛○○、己○○供述而查獲上手寅○○，
    寅○○當時是通緝犯，寅○○地址是被告辛○○、己○○供
    出，就到寅○○住所去埋伏而查獲等語，足見寅○○確有因
    而遭遭警破獲其販賣第一級毒品、第二級毒品情事，並經本
    院調取臺灣臺中地方法院檢察署96年度偵字第20461號寅○○涉嫌販賣第一級毒品、第二級毒品之偵查卷宗核卷無訛，
    就被告己○○所犯販賣第一級毒品罪及被告辛○○所犯販賣
    第一級毒品罪、販賣第二級毒品罪，均依毒品危害防制條例
    第17條規定各減輕其刑。
五、按刑之量定，為求個案裁判之妥當性，法律固賦予法院裁量
    權，但此項裁量權之行使，除應依刑法第57條規定，審酌行
    為人及其行為等一切情狀，為整體之評價，並應顧及比例原
    則與平等原則，使罪刑均衡，輕重得宜，以契合社會之法律
    感情。又刑法第59條規定犯罪之情狀可憫恕者，得酌量減輕
    其刑，其所謂「犯罪之情狀」，與同法第57條規定科刑時應
    審酌之一切情狀，並非有截然不同之領域，於裁判上酌減其
    刑時，應就犯罪一切情狀（包括第57條所列舉之10款事項）
    ，予以全盤考量，審酌其犯罪有無可憫恕之事由（即有無特
    殊之原因與環境，在客觀上足以引起一般同情，以及宣告法
    定低度刑，是否猶嫌過重等等），以為判斷（參照最高法院
    95年度台上字第6157號判決）。而毒品危害防制條例第4條
    第1項販賣第一級毒品罪之法定刑為死刑或無期徒刑；處無
    期徒刑者，得併科一千萬元以下罰金，別無其他自由刑之規
    定，刑度可謂重大。然同為販賣第一級毒品之人，其原因動
    機不一，犯罪情節未必盡同，或有大盤毒梟者，亦有中、小
    盤之分，甚或僅止於吸毒者友儕間為求互通有無之有償轉讓
    者亦有之，其販賣行為所造成危害社會之程度自屬有異，法
    律科處此類犯罪，所設之法定最低本刑卻相同，於此情形，
    倘依其情狀處以有期徒刑，即足以懲儆，並可達防衛社會之
    目的者，自非不可依客觀之犯行與主觀之惡性二者加以考量
    其情狀，是否有可憫恕之處，適用刑法第59條之規定酌量減
    輕其刑，期使個案裁判之量刑，能斟酌至當，符合比例原則
    。被告己○○如附表一所示販賣海洛因毒品既遂之次數只有
    3次，販賣海洛因毒品所得共計3000元；被告辛○○如附表
    二所示販賣海洛因毒品之次數為2次，販賣海洛因毒品所得
    只有1000元（交易未成功部分尚未有販毒所得），交易金額
    均非鉅，且被告2人持以販賣之海洛因毒品數量甚微，較諸
    販毒集團動輒以公斤計算而言，尚屬零星小額，並非販賣毒
    品之大盤或中盤商，販毒情節非重大，衡以被告2人所犯販
    賣第一級毒品罪（含既遂、未遂）之犯罪情節，客觀上足以
    引起一般同情，顯可憫恕，被告2人所犯販賣第一級毒品罪
    係最輕本刑無期徒刑之罪，如科以最低度刑仍嫌過重，爰就
    被告2人所犯販賣第一級毒品罪部分，均依刑法第59條規定
    ，各酌量遞減輕其刑。
六、爰審酌被告2人各有上開前科，素行均不佳，其等為謀個人
    私利，無視於政府制定毒品危害防制條例，杜絕毒品犯罪之
    禁令，分別販賣第一級毒品海洛因、第二級毒品甲基安非他
    命，藉以牟利，獲取利益，致使一般施用毒品者，沈迷於毒
    癮而無法自拔，直接戕害國民身心健康，間接危害社會治安
    ，敗壞社會善良風氣，進而導致施用毒品之人為購買毒品施
    用而觸犯刑典之情事發生，其實際之危害程度不小，然因被
    告2人實際販賣之時間非長，販售數量尚非鉅大，獲取之利
    益亦非鉅額，及犯罪之動機、販賣毒品海洛因、甲基安非他
    命之期間、次數、犯罪所得、所生危害等一切情狀，分別量
    處如主文所示之刑，並定其應執行刑，以資懲儆。又依被告
    2人所犯販賣第一級毒品、販賣第二級毒品罪之性質，本院
    認並無併予宣告褫奪公權之必要，併此敘明。
七、從刑（沒收、沒收銷燬）部分：
  (一)扣案查獲之海洛因13包（驗餘合計淨重2.57公克）、甲基安
    非他命5包（驗餘合計淨重0.5273公克），分屬毒品危害防
    制條例第2條第2項所管制之第一級毒品、第二級毒品，且為
    為被告辛○○所有分別供其販賣第一級毒品、販賣第二級毒
    品所用，均應依毒品危害防制條例第18條第1項前段規定，
    在被告辛○○所犯販賣第一級毒品罪、販賣第二級毒品罪項
    下，分別併予宣告沒收銷燬之。
  (二)扣案之上開海洛因毒品外包裝袋13個及甲基安非他命毒品外
    包裝袋5個，並無難以與其上毒品析離而無法個別宣告沒收
    情事，且分別係被告辛○○所有分別供其販賣第一級毒品、
    販賣第二級毒品所用之物；又扣案之行動電話1支（含門號
    0000000000號SIM卡1枚）為被告己○○所有；扣案之行動電
    話1支（含門號0000000000號SIM卡1枚）為被告辛○○所有
    等情，已據被告己○○、辛○○供明在卷（按：被告辛○○
    雖於警詢中陳明門號0000000000號SIM卡1枚非以其本人名義
    申辦，係由案外人所申辦，惟門號私下轉讓他人所有乃事所
    常見，而該門號既由被告辛○○長期使用，應認已由被告辛○○取得所有），且分屬被告辛○○供販賣第一、二級毒品
    ；被告己○○供販賣第一級毒品毒品交易聯絡所用之物；均
    應依毒品危害防制條例第19條第1項規定，在被告辛○○所
    犯販賣第一級毒品罪、販賣第二級毒品罪；被告己○○販賣
    第一級毒品項下，分別併予宣告沒收。又扣案之夾鍊袋1 包
    ，係被告辛○○所有供販賣第一級毒品、販賣第二級毒品犯
    罪預備之物，應依刑法第38條第1項第2款規定，併於被告辛○○所犯各罪項下予以宣告沒收。
  (三)扣案之現金1000元、1000元、1000元，合計3000元，係被告
    己○○所有各次販賣第一級毒品海洛因所得；另未扣案之被
    告辛○○販賣第一級毒品所得1000元、販賣第二級毒品各次
    所得1000元、2000元，均屬因犯罪所得之財物，均應依毒品
    危害防制條例第19條第1項規定，併於各罪項下宣告沒收之
    ，上開未扣案之部分如一部或全部不能沒收時，以其財產抵
    償之。
  (四)至扣案辛○○所有第四級毒品先驅原料甲基麻黃、去甲麻黃
    1包、供己施用毒品所用之藥鏟1支、安非他命吸食器1支及
    其他被告己○○所有現金4000元，均與被告2人本案犯罪無
    關，均不得併同本案宣告沒收，附此敘明。
丙、不另為無罪部分：
壹、關於起訴書所載被告己○○販賣第一級毒品予其他不詳姓名
    購毒者施用及所載被告辛○○販賣第一級毒品、第二級毒品
    予其他不詳姓名購毒者施用等文句，業經檢察官於本院96年
    9月26日審理論告時當庭更正刪除，本院就此部分，自毋庸
    再加以審究及論述。
貳、
一、被告辛○○販賣第一級毒品部分：
  (一)公訴意旨另略以：1.被告辛○○於95年9月間起至95年12月
    間止，以其平日使用之0000000000號行動電話，做為與甲○○聯絡之用，並以1000元不等之價格（數量不詳），將海洛
    因售予甲○○施用；2.被告辛○○又於95年9月間起至95年1
    2 月間止，以其平日使用之0000000000號行動電話，做為與
    庚○○聯絡之用，並以1000元不等之價格（數量不詳），將
    海洛因售予庚○○施用；因認被告辛○○涉有違反毒品危害
    防制條例第4條第1項之販賣第一級毒品罪嫌云云。
  (二)公訴人認被告辛○○涉有此部分罪嫌，無非係以證人甲○○
    警詢、偵查中；證人庚○○於警詢中之證述及通訊監察譯文
    ，為其論罪之依據。惟訊據被告辛○○堅決否認有此部分販
    賣第一級毒品之犯行，辯稱：沒有販賣第一級毒品海洛因予
    證人甲○○、庚○○，是共同合資向寅○○購買，沒有使用
    過0000000000號門號等語。
  (三)按犯罪事實應依證據認定之，無證據不得認定犯罪事實，又
    不能證明被告犯罪或其行為不罰者，應諭知無罪之判決，刑
    事訴訟法第154條第2項、第301條第1項分別定有明文。又認
    定不利於被告之事實，須依積極證據，苟積極證據不足為不
    利於被告事實之認定時，即應為有利於被告之認定，更不必
    有何有利之證據；認定犯罪事實所憑之證據，雖不以直接證
    據為限，間接證據亦包括在內，然而無論直接或間接證據，
    其為訴訟上之證明，須於通常一般之人均不致有所懷疑，而
    得確信為真實之程度者，始得據為有罪之認定，若其關於被
    告是否犯罪之證明未能達此程度，而有合理性懷疑之存在，
    致使無從形成有罪之確信，根據「罪證有疑，利於被告」之
    證據法則，即不得遽為不利於被告之認定。再事實之認定，
    應憑證據，如未能發現相當證據，或證據不足以證明，自不
    能以推測或擬制之方法，以為裁判之基礎，最高法院分別著
    有30年上字第816號、76年台上字第4986號、40年台上字第
    86號判例可資參照。經查：
  1.證人甲○○部分：
  (1)證人甲○○固於95年12月6日警詢中證稱：「（問：你所吸
    食之海洛因毒品係向何人購買？）答：我所吸食之海洛因毒
    品係向辛○○及其女友己○○等2人購買。（問：你如何向
    辛○○購買海洛因毒品？）答：都是我用0000000000打給辛○○0000000000給他。（問：你於何時向辛○○購買海洛因
    毒品？）答：我是於95年10月中旬帶朋友綽號【偉庭】去跟
    辛○○購買海洛因毒品，．．．偉庭他出錢購買海洛因毒品
    我載他去，他只是幫我付加油錢，購得海洛因毒品後與我分
    食一點而已。（問：你向辛○○購買海洛因毒品幾次？數量
    多少？）答：我有帶綽號【偉庭】去新社消防隊馬路旁，【
    偉庭】看見辛○○的車子就自己去跟辛○○購買海洛因毒品
    ；我帶【偉庭】他向辛○○購買海洛因毒品大約4-5次。每
    次大約新台幣1仟元的海洛因，重量我不清楚。」等語。又
    於95年12月6日偵查中證稱：「在94年勒戒回來後就沒有自
    己拿錢去買毒品，是偶爾綽號「偉庭」的男姓朋友來找我，
    我載他去買毒品海洛因，他幫我加油付油錢，順便他會分一
    點海洛因給我施用，沒有用安非他命，我載他去之後，「偉
    庭」自己下車跟辛○○．．．買毒品海洛因，當時我在車上
    等，等他們交易完成，「偉庭」上車後就分一點海洛因給我
    施用．．．（問：如何購買？）答：有時是「偉庭」自己打
    給辛○○（0000000000），有時是借我的手機（0000000000
    ）打給辛○○等語。惟觀諸證人甲○○對於被告辛○○用以
    販毒聯絡之行動電話門號，先證稱以門號0000000000號聯絡
    ，後改稱以門號0000000000號聯絡，其前後證述即有不一。
  (2)且查，0000000000號、0000000000號行動電話門號分別係被
    告己○○之胞妹彭欣薇及己○○所申請，均由被告己○○使
    用等情，業據被告己○○於本院97年6月12日審理時供承在
    卷，並有門號0000000000號使用人基本資料1紙在卷可稽（
    本院卷第149頁）。復觀諸被告辛○○使用之門號000000000
    0號行動電話，自95年9月28日起至同年10月10日止，與門號
    0000000000號間互有多次密集通話紀錄，此有遠傳電信公司
    門號0000000000號之雙向通聯紀錄1宗在卷（外放牛皮袋）
    足憑，則0000000000號、0000000000號門號應非出於同一人
    所持用甚明，被告己○○陳稱0000000000號、0000000000號
    門號均由伊使用等語，應堪採信。是被告辛○○既均未持用
    0000000000號、0000000000號門號，則證人甲○○前開警詢
    、偵查中之證述，即難認為合於真實，自無從據為被告辛○○不利之認定。
  (3)又被告辛○○於本院96年4月18日行準備程序時雖坦承其於9
    5年9月到12月間，曾拿第一級毒品給證人甲○○1、2次各1
    小包，每次都收1千元，沒有賺取利差云云，惟因證人甲○○前開證述具有嚴重瑕疵，無從採憑，自不得以被告辛○○
    此部分自白作為論罪之唯一證據。
  2.證人庚○○部分：
  (1)證人庚○○固於95年11月8日警詢中證稱：「（問：最近1次
    在何時、地施用何種毒品？）答：93年12月份在豐原市施用
    海洛因毒品。我95年6月13日出獄後，每個月都有去法院向
    觀護人報到並且有驗尿。（問：你施用毒品來源為何？）答
    ：毒品向綽號「阿成」男子購買，海洛因每小包1000元代價
    購得，93年8、9月份用公用電話（東新路路旁公用電話）及
    住家00-00000000向綽號「阿成」購買海洛因毒品，93年至
    今前後約購得2、3次左右。（問：「阿成」正確年籍為何？
    如何聯絡？電話為何？）答：我不知道他正確年籍，但是他
    是住新社鄉，我都用公用電話及住家00-00000000撥打「阿
    成」電話0000000000聯絡購毒地點後才依約前往交易。（問
    ：你與「阿成」都在何處交易毒品？）答：我曾經跟他約過
    交易毒品地點有新社鄉○○路與興社街口7-11超商前交易毒
    品。（問：警方提示指認記錄表請你指認相片中何人為販毒
    給你之綽號「阿成」男子？並請你詳閱紀錄表內容。）答：
    是編號第l號男子，他就賣毒品給我的綽號「阿成」（經警
    方查證後編號l號男子姓名辛○○．．．（問：於95年10月7
    日00時14分19秒用00-00000000撥打0000000000你向綽號「
    阿成」購買問有女生（海洛因）嗎？要1000元，順便帶1支
    筆來是何意思？）答：本來是叫阿成幫我調有女生（按語女
    生就是海洛因）海洛因毒品，1支筆（就是針筒），後來綽
    號「阿成」就關機，我沒有買到。（問：於95年10月20日16
    時2分9秒用00-00000000撥打0000-000000你向綽號「阿成」
    購買海洛因1000元是何意思？）答：我有向綽號「阿成」購
    買海洛因，但是我沒有買到。（問：你於95年6月份出獄後
    至今共向綽號「阿成」購買海洛因毒品幾次？）答：約5、6
    次，都沒有買成」等語；惟於本院96年8月15日審判時則證
    稱：伊從未向被告辛○○購買第一級毒品海洛因等語，足見
    證人庚○○前後證述已有不一。
  (2)又證人庚○○於警詢中證稱：其於93年8、9月份用公用電話
    （東新路路旁公用電話）及住家00-00000000向被告辛○○
    購買海洛因毒品2、3次部分，顯然未據起訴，本院無從審究
    。
  (3)至證人庚○○於警詢時雖證述其於95年6月間至今共向被告
    辛○○購買海洛因毒品5、6次，惟其同時證述該5、6次毒品
    交易均未成功等語。觀諸卷附通訊監察譯文（本院卷第82頁
    ），證人庚○○使用00-00000000號電話與被告辛○○之000
    0000000號行動電話，有如下對話（A係被告辛○○，B係證
    人庚○○）：
    95年10月7日0時14分19秒
      A：喂。
      B：你在哪。
      A：東勢。
      B：你有女生嗎（指海洛因毒品）。
      A：等一下。
      B：1000啦。
      A：等一下。
      B：順便帶一枝筆來（指注射針筒）。
      A：沒辦法。
      B：去買。
      A：這麼晚沒辦法。
      B：那明天好了。
    95年10月7日0時16分19秒
      A：喂。
      B：你那裡有糖嗎（指安非他命毒品）。
      A：等一下。
      B：什麼等一下。
      A：等一下，有啦。
      B：你來電話響一聲就好我去拿。
      A：多少。
      B：同樣1阿。
      A：女生呢（指海洛因毒品）。
      B：沒有筆阿（指注射針筒）。
      A：好
    95年10月20日16時2分9秒
      A：喂。
      B：有嗎？1000（指毒品代價）
      A：在市內。
      B：那時要上來。
      A：等一下我再打給你。
      B：好。
    由上開通訊監察譯文內容可知，被告辛○○與證人庚○○間
    ，或尚未談及交易確切內容細項，或被告辛○○對於買方交
    易之要約未加應允，尚未達成合意，且均未約定交易地點，
    縱證人庚○○於警詢所證為真，亦難認被告辛○○與證人庚○○間就前開販賣毒品之交易已達於著手之程度，且毒品危
    害防制條例復無處罰販賣第一級毒品預備犯之明文，就此部
    分自無從加以論罪。
  (4)復參以證人即庚○○警詢筆錄製作人丑○○於本院97年6月1
    2日審理時證稱：「（審判長問：從庚○○回答的內容均稱
    有買，沒買到，當時他是如何回答，意思為何？（提示警詢
    筆錄）答：警察持搜索票去庚○○家帶他回警局製作筆錄，
    並沒有搜索到東西，詳細情形忘記了」等語；證人即庚○○
    警詢筆錄訊問人子○○於本院同日審理時證稱：「當時刑警
    隊要我們配合，我們是依照譯文、時間來問庚○○情形，至
    於他所謂沒有買成的意思是只有打電話聯絡或其他情形，我
    忘記了」等語，亦無從據為被告辛○○不利之認定。
  (5)至被告辛○○於本院96年4月18日行準備程序時雖坦承其於
    95年9月到12月間，曾拿第一級毒品給證人庚○○1、2次各1
    小包，每次都收1千元，沒有賺取利差云云，惟因證人庚○○前開證述無從據為被告辛○○就此部分已達販賣著手之程
    度，自不得以被告辛○○此部分自白作為論罪之唯一證據。
  (四)綜上所述，起訴書所載被告辛○○販賣第一級毒品予證人甲○○、庚○○部分，本院尚無從形成對被告辛○○此部分亦
    有罪之確信，不能證明被告辛○○亦有此部分販賣第一級毒
    品罪，本應就此部分為無罪判決之諭知，惟因檢察官蒞庭時
    認此部分與前揭被告辛○○販賣第一級毒品有罪部分，具有
    包括一罪關係（檢察官於本院96年9月26日審理論告時就被
    告辛○○多次販賣第一級毒品行為，已更正起訴書數罪之論
    據，改論以包括一罪），爰不另為無罪判決之諭知。
二、被告辛○○販賣第二級毒品部分：
  (一)公訴意旨另略以：被告辛○○於95年9月間起至95年12月間
    止，以其平日使用之0000000000號行動電話，做為與證人張
    棋閔聯絡之用，並以1000元不等之價格（數量不詳），將甲
    基安非他命售予證人張棋閔施用，因認被告辛○○涉有違反
    毒品危害防制條例第4條第2項之販賣第二級毒品罪嫌云云。
  (二)公訴人認被告辛○○涉有此部分罪嫌，無非係以證人張棋閔
    警詢、偵查中之證述，為其論罪之依據。惟訊據被告辛○○
    堅決否認有此部分販賣第二級毒品之犯行，辯稱：沒有販賣
    第二級毒品甲基安非他命予證人張棋閔等語。
  (三)經查，證人張棋閔於95年12月7日警詢時固證稱：「（問：
    你所吸食之安非他命毒品係向何人購買？）答：我之前所吸
    食之安非他命毒品係向綽號【阿成】購買。（問：你如何向
    綽號【阿成】購買安非他命毒品？）答：我是我用公共電話
    打給辛○○0000000000。（問：你何時向綽號【阿成】購買
    安非他命毒品？）答：於95年7月初、7月中旬、8月初向辛○○購買安非他命。（問：你向綽號【阿成】購買安非他命
    毒品幾次？數量多少？）答：我向綽號【阿成】購買安非他
    命毒品大約3次。每次大約新台幣1仟元的安非他命，重量我
    不清楚。（問：你都在那裡交易安非他命毒品？）答：都在
    豐原交流道下來7-ll便利商店交易安非他命毒品。．．．（
    問：【阿成】的真實姓名、年籍資料為何？）答：我不清楚
    。（警方提示編號1-8照片，綽號【阿成】不一定在警方提
    示的照片中，你能否指認綽號【阿成】有無在其中？）答：
    經我指認編號5為綽號【阿成】，經警提示資料為辛○○．
    ．．」等語。惟於95年12月8日偵查中已改稱：「（問：毒
    品何來？）答：今年7月份時，曾向「阿成」（指辛○○）
    買過安非他命．．．我都先用公用電話打給辛○○（000000
    0000），跟他約時間、地點，電話是他本人接的，碰面時，
    辛○○跟另外1個姓名不詳的男子在場，由姓名不詳的男子
    將安非他命拿給我，我就將錢直接交給這個男子，我是因為
    這樣才看過辛○○，我們都是在豐原交流道下來的7-11超商
    門口交易，每次我都買約1千元的安非他命，我都是自己施
    用，沒有給別人」等語。嗣於本院96年5月30日審理時則結
    證稱：其安非他命毒品來源係向綽號「溪仔」之人以1千元
    的代價拿1小包，沒有跟其他的人拿，綽號「溪仔」之人不
    是被告辛○○，也沒有打過0000000000號行動電話，偵查中
    怕有事，所以就按照之前的筆錄回答云云。
  (四)觀諸證人張棋閔前後就交付毒品者之證述已有不一，於警詢
    中先指證被告辛○○，旋於偵查中改指證姓名不詳之男子，
    於本院審理時又指稱綽號「溪仔」之人，顯有瑕疵可指，復
    無任何通聯紀錄或通訊監察譯文可供佐證，自難徒憑證人張
    棋閔前後不一之證述遽為被告不利之認定，本院尚無從形成
    對被告辛○○此部分亦有罪之確信，不能證明被告辛○○亦
    有此部分販賣第一級毒品罪，本應就此部分為無罪判決之諭
    知，惟因檢察官蒞庭時認此部分與前揭被告辛○○販賣第二
    級毒品有罪部分，具有包括一罪關係（檢察官於本院96年9
    月26日審理論告時就被告辛○○多次販賣第二級毒品行為，
    已更正起訴書數罪之論據，改論以包括一罪），爰不另為無
    罪判決之諭知。
據上論斷，應依刑事訴訟法第299條第1項前段，毒品危害防制條
例第4條第1項、第2項、第17條、第18條第1項前段、第19條第1
項，刑法第11條、第47條第1項、第59條、第51條第5款、第38條
第1項第2款，判決如主文。
本案經檢察官丙○○到庭執行職務。
中    華    民    國    97    年    7     月    30    日
                      臺灣臺中地方法院刑事第11庭
                            審判長法  官  王世華
                                  法  官  莊嘉蕙
                                  法  官  丁智慧
上正本證明與原本無異。
如不服本判決，應於收送達後10日內向本院提出上訴書狀（應敘
述具體理由並附繕本）。上訴書狀如未敘述理由，應於上訴期間
屆滿後20日內補提理由書於本院。
                                  書記官  林錦源
中    華    民    國    97    年    7     月    30    日
附錄本判決論罪之法條全文：
毒品危害防制條例第4條第1項
製造、運輸、販賣第一級毒品者，處死刑或無期徒刑；處無期徒
刑者，得併科新臺幣1千萬元以下罰金。
毒品危害防制條例第4條第2項
製造、運輸、販賣第二級毒品者，處無期徒刑或7年以上有期徒
刑，得併科新臺幣7百萬元以下罰金。
 附表一：被告己○○販賣第一級毒品海洛因部分
┌──┬───┬───┬───┬────────┬────┬──────┐
│編號│購毒者│交易  │交易  │ 交  易  方  式 │所犯法條│主文宣告罪名│
│    │姓名  │時間  │地點  │                │        │、主刑及從刑│
├──┼───┼───┼───┼────────┼────┼──────┤
│ 1  │丁○○│95年11│臺中縣│丁○○先以04-258│毒品危害│己○○販賣第│
│    │      │月25日│后里鄉│18367號電話撥打 │防制條例│一級毒品，累│
│    │      │某時  │三豐路│己○○所有之0989│第4條第1│犯，處有期徒│
│    │      │      │旁    │468292號行動電話│項      │刑捌年。扣案│
│    │      │      │      │聯絡後，己○○向│        │之行動電話壹│
│    │      │      │      │寅○○販入海洛因│        │支（含門號09│
│    │      │      │      │，再由己○○於上│        │00000000號SI│
│    │      │      │      │開時、地，以新臺│        │M卡壹枚）及 │
│    │      │      │      │幣1000元之價格，│        │扣案之販賣第│
│    │      │      │      │販賣第一級毒品海│        │一級毒品所得│
│    │      │      │      │洛因1包（數量不 │        │新臺幣壹仟元│
│    │      │      │      │詳）予丁○○1次 │        │，均沒收。  │
│    │      │      │      │，己○○計收取販│        │            │
│    │      │      │      │賣第一級毒品所得│        │            │
│    │      │      │      │1000元。        │        │            │
├──┼───┼───┼───┼────────┼────┼──────┤
│ 2  │丁○○│95年11│臺中縣│丁○○先以04-258│毒品危害│己○○販賣第│
│    │      │月27日│新社鄉│18367號電話撥打 │防制條例│一級毒品，累│
│    │      │某時  │東興村│己○○所有之0989│第4條第1│犯，處有期徒│
│    │      │      │東興國│468292號行動電話│項      │刑捌年。扣案│
│    │      │      │小旁  │聯絡後，己○○向│        │之行動電話壹│
│    │      │      │      │寅○○販入海洛因│        │支（含門號09│
│    │      │      │      │，再由己○○於上│        │00000000號SI│
│    │      │      │      │開時、地，以新臺│        │M卡壹枚）及 │
│    │      │      │      │幣1000元之價格，│        │扣案之販賣第│
│    │      │      │      │販賣第一級毒品海│        │一級毒品所得│
│    │      │      │      │洛因1包（數量不 │        │新臺幣壹仟元│
│    │      │      │      │詳）予丁○○1次 │        │，均沒收。  │
│    │      │      │      │，己○○計收取販│        │            │
│    │      │      │      │賣第一級毒品所得│        │            │
│    │      │      │      │1000元。        │        │            │
├──┼───┼───┼───┼────────┼────┼──────┤
│ 3  │壬○○│95年11│臺中縣│壬○○與甲○○欲│毒品危害│己○○販賣第│
│    │甲○○│月16日│后里鄉│合資購買海洛因毒│防制條例│一級毒品，累│
│    │      │上午9 │甲后路│品，即由甲○○先│第4條第1│犯，處有期徒│
│    │      │時32分│某市場│以0000000000號行│項      │刑捌年。扣案│
│    │      │至10時│旁    │動電話撥打己○○│        │之行動電話壹│
│    │      │2分間 │      │所有之0000000000│        │支（含門號09│
│    │      │      │      │號行動電話聯絡後│        │00000000號SI│
│    │      │      │      │，再駕駛不詳車號│        │M卡壹枚）及 │
│    │      │      │      │自用小客車搭載鄭│        │扣案之販賣第│
│    │      │      │      │偉廷前往上開地點│        │一級毒品所得│
│    │      │      │      │，己○○向寅○○│        │新臺幣壹仟元│
│    │      │      │      │販入海洛因，即由│        │，均沒收。  │
│    │      │      │      │己○○於上開時、│        │            │
│    │      │      │      │地，以新臺幣1000│        │            │
│    │      │      │      │元之價格，販賣第│        │            │
│    │      │      │      │一級毒品海洛因1 │        │            │
│    │      │      │      │包（數量不詳）予│        │            │
│    │      │      │      │壬○○、甲○○共│        │            │
│    │      │      │      │1次，己○○計收 │        │            │
│    │      │      │      │取販賣第一級毒品│        │            │
│    │      │      │      │所得1000元。    │        │            │
└──┴───┴───┴───┴────────┴────┴──────┘
 附表二：被告辛○○販賣第一級毒品海洛因部分
┌──┬───┬───┬───┬────────┬────┬──────┐
│編號│購毒者│交易  │交易  │ 交  易  方  式 │所犯法條│主文宣告罪名│
│    │姓名  │時間  │地點  │                │        │、主刑及從刑│
├──┼───┼───┼───┼────────┼────┼──────┤
│ 1  │乙○○│95年9 │臺中縣│乙○○先以04-258│毒品危害│辛○○販賣第│
│    │      │月29日│新社鄉│18450號（公話編 │防制條例│一級毒品，累│
│    │      │上午9 │復盛村│號：0000000號） │第4條第1│犯，處有期徒│
│    │      │時19分│新社國│公共電話撥打劉真│項      │刑捌年。扣案│
│    │      │之後同│中門口│成所有之00000000│        │之第一級毒品│
│    │      │日不詳│      │35號行動電話聯絡│        │海洛因拾包│
│    │      │某時  │      │後，辛○○向黃延│        │（驗餘合計淨│
│    │      │      │      │炳販入海洛因，再│        │重貳點伍柒公│
│    │      │      │      │由辛○○於上開時│        │克），均沒收│
│    │      │      │      │、地，以新臺幣10│        │銷燬之；扣案│
│    │      │      │      │00元之價格，販賣│        │之上開第一級│
│    │      │      │      │第一級毒品海洛因│        │毒品外包裝袋│
│    │      │      │      │1包（數量不詳） │        │拾個、夾鏈│
│    │      │      │      │予丁○○1次，劉 │        │袋壹包、行動│
│    │      │      │      │真成計收取販賣第│        │電話壹支（含│
│    │      │      │      │一級毒品所得1000│        │門號00000000│
│    │      │      │      │元。            │        │35號SIM卡壹 │
│    │      │      │      │                │        │枚），均沒收│
│    │      │      │      │                │        │；未扣案之販│
│    │      │      │      │                │        │賣第一級毒品│
│    │      │      │      │                │        │所得新臺幣壹│
│    │      │      │      │                │        │仟元沒收，如│
│    │      │      │      │                │        │全部或一部不│
│    │      │      │      │                │        │能沒收時，以│
│    │      │      │      │                │        │其財產抵償之│
│    │      │      │      │                │        │。          │
├──┼───┼───┼───┼────────┼────┼──────┤
│ 2  │丁○○│95年11│臺中市│丁○○先以04-258│毒品危害│辛○○販賣第│
│    │      │月8日 │華美街│18480號（公話編 │防制條例│一級毒品，累│
│    │      │上午11│二段31│號：0000000號） │第4條第1│犯，處有期徒│
│    │      │時30分│2號「 │公共電話撥打劉真│項      │刑捌年。扣案│
│    │      │      │皇邸商│成所有之00000000│        │之第一級毒品│
│    │      │      │務旅館│35號行動電話，約│        │海洛因拾包│
│    │      │      │」前  │定由辛○○於上開│        │（驗餘合計淨│
│    │      │      │      │時、地，以1000元│        │重貳點伍柒公│
│    │      │      │      │之價格，販賣第一│        │克），均沒收│
│    │      │      │      │級毒品海洛因1包 │        │銷燬之；扣案│
│    │      │      │      │（數量不詳）予傅│        │之上開第一級│
│    │      │      │      │俊仁後，丁○○旋│        │毒品外包裝袋│
│    │      │      │      │騎乘機車搭載友人│        │拾個、夾鏈│
│    │      │      │      │午○○至上開旅館│        │袋壹包、行動│
│    │      │      │      │前等候，辛○○向│        │電話壹支（含│
│    │      │      │      │寅○○販入海洛因│        │門號00000000│
│    │      │      │      │後，亦攜帶海洛因│        │35號SIM卡壹 │
│    │      │      │      │毒品步行前往上址│        │枚），均沒收│
│    │      │      │      │欲交付之際，即為│        │。          │
│    │      │      │      │在場之警員查獲，│        │            │                     │            │    │
│    │      │      │      │致無法將上開第一│        │            │                     │            │    │
│    │      │      │      │級毒品海洛因1包 │        │            │                     │            │    │
│    │      │      │      │交付予丁○○，致│        │            │                     │            │    │
│    │      │      │      │無收取販毒所得。│        │            │                     │            │    │
└──┴───┴───┴───┴────────┴────┴──────┘
 附表三：被告辛○○販賣第二級毒品甲基安非他命部分
┌──┬───┬───┬───┬────────┬────┬──────┐
│編號│購毒者│交易  │交易  │ 交  易  方  式 │所犯法條│主文宣告罪名│
│    │姓名  │時間  │地點  │                │        │、主刑及從刑│
├──┼───┼───┼───┼────────┼────┼──────┤
│ 1  │戊○○│95年9 │臺中縣│戊○○先以091755│毒品危害│辛○○販賣第│
│    │      │月6日 │新社鄉│9706號電話撥打劉│防制條例│二級毒品，累│
│    │      │上午12│新社村│真成所有之091742│第4條第2│犯，處有期徒│
│    │      │時22分│興安路│3235號行動電話聯│項      │刑年捌月。│
│    │      │      │2號   │絡後，辛○○向黃│        │扣案之第二級│
│    │      │      │      │延炳販入甲基安非│        │毒品甲基安非│
│    │      │      │      │他命後，即由劉真│        │他命伍包（驗│
│    │      │      │      │成於上開時、地，│        │餘合計淨重零│
│    │      │      │      │以1000元之價格，│        │點伍貳柒公│
│    │      │      │      │販賣第二級毒品甲│        │克），均沒收│
│    │      │      │      │基安非他命（起訴│        │銷燬之；扣案│
│    │      │      │      │書誤載安非他命）│        │之上開第二級│
│    │      │      │      │1包（約半錢）予 │        │毒品外包裝袋│
│    │      │      │      │戊○○1次，劉真 │        │伍個、夾鏈袋│
│    │      │      │      │成計收取販賣第二│        │壹包、行動電│
│    │      │      │      │級毒品所得1000元│        │話壹支（含門│
│    │      │      │      │。              │        │號0000000000│
│    │      │      │      │                │        │號SIM卡壹枚 │
│    │      │      │      │                │        │），均沒收；│
│    │      │      │      │                │        │未扣案之販賣│
│    │      │      │      │                │        │第二級毒品所│
│    │      │      │      │                │        │得新臺幣壹仟│
│    │      │      │      │                │        │元沒收，如全│
│    │      │      │      │                │        │部或一部不能│
│    │      │      │      │                │        │沒收時，以其│
│    │      │      │      │                │        │財產抵償之。│
├──┼───┼───┼───┼────────┼────┼──────┤
│ 2  │戊○○│95年9 │臺中縣│戊○○先以091755│毒品危害│辛○○販賣第│
│    │      │月10日│新社鄉│9706號電話撥打劉│防制條例│二級毒品，累│
│    │      │上午11│復盛村│真成所有之091742│第4條第2│犯，處有期徒│
│    │      │時許  │中和街│3235號行動電話聯│項      │刑年捌月。│
│    │      │      │三段39│絡後，辛○○向黃│        │扣案之第二級│
│    │      │      │巷口  │延炳販入甲基安非│        │毒品甲基安非│
│    │      │      │      │他命後，即由劉真│        │他命伍包（驗│
│    │      │      │      │成於上開時、地，│        │餘合計淨重零│
│    │      │      │      │以2000元之價格，│        │點伍貳柒公│
│    │      │      │      │販賣第二級毒品甲│        │克），均沒收│
│    │      │      │      │基安非他命（起訴│        │銷燬之；扣案│
│    │      │      │      │書誤載安非他命）│        │之上開第二級│
│    │      │      │      │1包（數量不詳） │        │毒品外包裝袋│
│    │      │      │      │予戊○○1次，劉 │        │伍個、夾鏈袋│
│    │      │      │      │真成計收取販賣第│        │壹包、行動電│
│    │      │      │      │二級毒品所得2000│        │話壹支（含門│
│    │      │      │      │元。            │        │號0000000000│
│    │      │      │      │                │        │號SIM卡壹枚 │
│    │      │      │      │                │        │），均沒收；│
│    │      │      │      │                │        │未扣案之販賣│
│    │      │      │      │                │        │第二級毒品所│
│    │      │      │      │                │        │得新臺幣貳仟│
│    │      │      │      │                │        │元沒收，如全│
│    │      │      │      │                │        │部或一部不能│
│    │      │      │      │                │        │沒收時，以其│
│    │      │      │      │                │        │財產抵償之。│
└──┴───┴───┴───┴────────┴────┴──────┘


司法院資訊處製作；財團法人民間司法改革基金會備份。
